【裁判字號】    95,附民,10
【裁判日期】    951031
【裁判案由】    損害賠償
【裁判全文】
臺灣澎湖地方法院刑事附帶民事訴訟判決  95年度附民字第10號
原      告  甲○○
兼  上一人  乙○○
法定代理人
被      告  丙○○
            楊鬧進即英泰捲門材料行
上列被告因95年度交易字第8號業務過失傷害案件，經原告提起
附帶民事訴訟，本院於中華民國95年10月17日辯論終結，判決如
下：
    主      文
被告應連帶給付原告乙○○新臺幣捌萬貳仟參佰陸拾參元、原告
甲○○新臺幣參萬捌仟肆佰參拾捌元，及均自民國95年8月29日
起至清償日止，按週年利率百分之五計算之利息。
原告其餘之訴駁回。
本判決第一項得假執行。
原告其餘假執行之聲請駁回。
    事實及理由
甲、兩造之主張：
一、原告起訴主張：被告丙○○係被告楊鬧進即英泰捲門材料行
   （下稱被告楊鬧進）僱用之司機。被告丙○○於民國94年9月
    8日下午3時25分許，駕駛VT－847號自大貨車，載運輕型鋼
    、塑膠浪板等貨物，沿澎湖縣28號道路由西向東方向行駛。
    其本應注意貨車裝載物長度伸後長度最多不得超過車輛全長
    百分之三十，並應在後端懸掛危險標誌，日間用三角紅旗，
    及汽車行經交岔路口，轉彎車應讓直行車先行等規定，且依
    當時情形，並無不能注意之情事，竟疏未注意上開規定，在
    馬公市東文里100之1號「聯興鐵工廠」前，貿然右轉，適原
    告乙○○騎乘車號VH－053號重型機車，搭載女兒即原告甲○○同向在後而來，閃避不及，撞及輕型鋼後，人車倒地，
    原告乙○○因而受有頭部外傷合併輕微腦震盪、右臉撕裂傷
    、右上臂擦傷、頸部及下背部挫傷等傷害，原告甲○○亦受
    有頭部外傷合併輕微腦震盪及額頭撕裂傷等傷害。原告2 人
    因此車禍，受有醫療費、美容費、交通費等損失，精神上並
    受有痛苦，爰依侵權行為法律關係，訴請被告2人連帶賠償
    ，並聲明：（一）被告應連帶給付原告乙○○新臺幣（下同
    ）20萬元，原告甲○○10萬元，及均自95年8月29日起，按
    週年利率5％計算之利息。（二）原告願供擔保，請准宣告
    假執行。
二、被告2人則以：對被告丙○○及原告乙○○在上開時地發生
    車禍，致原告2人受傷之事實不爭執，但車禍對方也有過失
    ，主張過失相抵等語。並請求駁回原告之訴。
乙、得心證之理由：
一、按附帶民事訴訟之判決，應以刑事訴訟判決所認定之事實為
    據，刑事訴訟法第500條前段定有明文。查被告丙○○及原
    告在上開時地發生發生車禍，且該車禍以被告丙○○以貨車
    載物超過車框，未在後端懸掛三角紅旗，亦未遵守轉彎車應
    讓直行車先行之規定為肇事主因，並致原告2人受傷等情，
    已據刑事判決認定在案。則本件民事求償部分，自應以此為
    判斷之基礎。
二、次按，受僱人因執行職務，不法侵害他人之權利者，由僱用
    人及行為人連帶負損害賠償責任；不法侵害他人之身體或健
    康者，對於被害人因此喪失或減少勞動能力，或增加生活上
    之需要時，應負損害賠償責任；不法侵害他人之身體、健康
    、名譽、自由、信用、隱私、貞操，或不法侵害其他人格法
    益而情節重大者，被害人雖非財產上之損害，亦得請求賠償
    相當之金額，民法第188條第1項、第193條第1項、第195條
    分別定有明文。查被告丙○○受被告楊鬧進僱用，在上開時
    地執行載貨業務時，發生車禍，為被告2人所不爭執（本院
    卷第103-104頁）原告訴請被告2人負連帶賠償責任，即屬有
    據。茲就各項目、數額分述如下：
（一）原告乙○○部分：
1、醫療費用：原告乙○○因此車禍受傷，陸續至國軍澎湖醫院
   、高雄榮民總醫院等醫療處所就診，自付額計2310元，有相
   關醫療單據在卷可稽。原告訴請被告連帶賠償上開醫療費用
   ，即屬有據。
2、美容費用：原告乙○○因此車禍受傷，臉部留有疤痕，除疤
   費用需3萬元，有診斷證明書附卷可稽（本院卷第51頁反面）
   。是以，原告訴請被告連帶賠償上開費用，即屬有據。
3、交通費用：原告乙○○主張其因此車禍受傷，陸續至高雄地
   區就診，參照原告提出之高雄榮民總醫院、高雄長庚醫院診
   斷書，堪信為實。依原告提出之機票存根，可認原告乙○○
   支出交通費用7354元（本院卷第54-55頁，第61頁）。是以，
   原告乙○○請求上述交通費用，即屬有據。
4、慰撫金：本院審酌原告乙○○擔任催帳工作，月入2萬元，因
   此車禍於95年1月間頸痛四肢痠麻，肌力稍差，業據高雄榮民
   總醫院函覆在卷（本院卷第69頁），原告乙○○自述迄仍四
   肢痠麻，陸續在中醫診所復健，有相符之健保就診紀錄為證
   ，又原告乙○○為年輕女性，因此車禍臉上留有疤痕，對心
   理層面造成衝擊；被告丙○○擔任司機工作，被告楊鬧進以
   開設捲門材料為業等一切情狀，認被告2人連帶賠償原告乙○○慰撫金8萬元，應屬公允。
5、綜上所述，原告乙○○得請求被告2人連帶賠償119664元。原
   告乙○○逾此部分之請求，則屬無據，應予駁回。
（二）原告甲○○部分：
1、醫療費用：原告甲○○因此車禍受傷，陸續至國軍澎湖醫院
   、高雄榮民總醫院等醫療處所就診，自付額計550元，有相關
   醫療單據在卷可稽。原告訴請被告連帶賠償上開醫療費用，
   即屬有據。
2、美容費用：原告甲○○因此車禍受傷，臉部留有疤痕，除疤
   費用需2萬元，有診斷證明書附卷可稽（本院卷第51頁正面）
   。是以，原告訴請被告連帶賠償上開費用，即屬有據。
3、交通費用：原告甲○○主張其因此車禍受傷，陸續至高雄地
   區就診，參照原告提出之高雄長庚醫院診斷書，堪信為實。
   依原告提出之機票存根，可認原告甲○○支出交通費用4733
   元（本院卷第54-55頁，第61頁）。是以，原告甲○○請求上
   述交通費用，即屬有據。
4、慰撫金：本院審酌原告甲○○現年3歲，因此車禍臉上留有疤
   痕；被告丙○○擔任司機工作，被告楊鬧進以開設捲門材料
   為業等一切情狀，認被告2人連帶賠償原告甲○○慰撫金3萬
   元，應屬公允。
5、綜上所述，原告甲○○得請求被告2人連帶賠償55283元。原
   告甲○○逾此部分之請求，則屬無據，應予駁回。
三、復按損害之發生或擴大，被害人與有過失者，法院得減輕賠
    償金額或免除之，民法第217條第1項定有明文。查本件車禍
    係被告丙○○以貨車載物超過車框，惟未在後端懸掛三角紅
    旗，亦未遵守轉彎車應讓直行車先行之規定為肇事主因，原
    告乙○○駕駛重機車疏未注意車前狀況，為肇事次因，業據
    刑事判決認定在案。本院另斟酌原告甲○○未依規定配戴安
    全帽，且站在機車踏板上等情狀，認被告丙○○應負擔70%
    之肇事責任，原告乙○○應負擔30%之肇事責任。是以依前
    開過失相抵之規定，應減輕被告2人之賠償金額，原告乙○○得請求之金額減為83765元，原告甲○○得請求之金額減
    為38698元。
四、又按保險人依本法規定給付之保險金，視為加害人或被保險
    人損害賠償金額之一部份，加害人或被保險人受賠償請求時
    ，得扣除之，強制汽車責任保險法第30條定有明文。原告乙○○、原告甲○○各已領得強制汽車責任險保險金1402元、
    260元，業據友聯產物保險股份有限公司函覆在卷，扣除原
    告2人領得之保險金後，原告乙○○、甲○○各尚得向被告2
    人請求連帶賠償82363、38438元。
五、綜上所述，原告乙○○、甲○○依侵權行為法律關係，各得
    向被告請求連帶賠償82363、38438元，及均自95年8月29日
    起至清償日止，按週年利率5％計算之利息。原告逾此範圍
    之請求，則屬無據，為無理由，應予駁回。
六、本件原告勝訴部分係所命給付金額未逾50萬元之判決，應依
    職權宣告假執行，無庸再令原告為擔保。至於原告敗訴部分
    ，其假執行之聲請即失其依據，應併予駁回。
丙：據上論結，本件原告之訴為一部有理由、一部無理由，依刑
    事訴訟法第502條第1項、第2項、第491條第10款，民事訴訟
    法第389條第1項第5款，判決如主文。
中    華    民    國    95    年    10    月    31    日
                  刑事庭  審判長法  官  管安露
                                法  官  陳順輝
                                法  官  李宛玲
以上正本係照原本作成。
如不服本判決，應於判決送達後10日內，向本院提出上訴狀（須
附繕本）。
中    華    民    國    95    年    11    月    1     日
                                書記官  莊茹茵


司法院資訊處製作；財團法人民間司法改革基金會備份。
